【裁判字號】    94,易,2095
【裁判日期】    950419
【裁判案由】    竊盜
【裁判全文】
臺灣臺北地方法院刑事判決              94年度易字第2095號
公  訴  人  臺灣臺北地方法院檢察署檢察官
被      告  壬○○
上列被告因竊盜等案件，經檢察官提起公訴（94年度偵字第1148
5、12637、17610號）及移送併案審理（94年度偵字第21272號、
95年度偵字第629 號），嗣因被告就被訴事實為有罪之陳述，經
本院告知簡式審判程序意旨，並聽取公訴人及被告之意見後，本
院合議庭裁定由受命法官獨任依簡式審判程序審理，判決如下：
    主    文
壬○○共同連續攜帶兇器、毀越安全設備、於夜間侵入住宅竊盜
，處有期徒刑壹年貳月，油壓剪乙支沒收；又收受贓物，處有期
徒刑參月。應執行有期徒刑壹年肆月，油壓剪乙支沒收。
    事    實
一、壬○○與己○○（另行審結）共同基於意圖為自己不法所有
    之概括犯意聯絡，於民國94年5月間，先後於附表編號1至9
    所示之時間、地點、手段，竊取JOUBERT IGNATIUS MICHAEL
    （尤貝邁可）、乙○○、甲○○、辛○○（起訴書誤載為庚○○）、癸○○、子○○、戊○○○、丁○○及丙○○等人
    所有如附表編號1 至9所示之財物（其中編號4、5、9部分係
    持己○○所有之油壓剪乙支行竊，且除編號1 外，其餘日間
    侵入住宅部分均未據告訴），得手後再將竊得之財物變賣花
    用，嗣壬○○於94年6月7日在台北市○○區○○街底河堤因
    毒品案件為警查獲，始知悉上情。
二、壬○○復於94年9月1 日20時許，在台北縣新店市○○路289
    號慈濟醫院外，以自備鑰匙竊取邱廖旺所有之車號CNQ- 513
    號重型機車，得手後供己代步之用，並於同年9月30日凌晨1
    時許，在其台北縣烏來鄉○○村○○路82巷39號住處，借予
    不知情之張小龍騎乘，因張小龍發覺有異，乃將上開機車停
    放在台北縣烏來鄉○○路13號前，嗣於同年11月9日8時12分
    許，始為警在上址查獲。
三、又壬○○明知某真實姓名、年籍均不詳，綽號「阿林」之成
    年男子，於94年5 月10日在台北縣新店市○○路所交付車身
    引擎號碼為M3GO1597號，懸掛車號9E-4955號車牌2面之自用
    小客車，係來路不明之贓車（該車身係蔡亦琦所有，由丑○○使用，於94年5月7日21時許， 在台北縣新店市○○○路發
    現失竊；該車牌係朱育志所有，於94年5月9日11時許發現失
    竊），竟仍加以收受，嗣為警於94年5月17日2時30分許，在
    台北縣永和市○○路與民有街口查獲。
四、案經JOUBERT IGNATIUS MICHAEL（尤貝邁可）、丑○○、朱
    育志之妻寅○○訴由台北市警察局文山第一分局報告台灣台
    北地方法院檢察署檢察官偵查起訴、台北縣政府警察局永和
    分局報告台灣板橋地方法院檢署檢察官呈請台灣高等法院檢
    察署令轉台灣台北地方法院檢察署檢察官偵查起訴及台北縣
    政府警察局新店分局報告台灣台北地方法院檢察署檢察官移
    送併案審理。
    理    由
壹、程序方面：
    按本件被告壬○○所犯係死刑、無期徒刑、最輕本刑為3 年
    以上有期徒刑以外之罪，其於準備程序就前揭被訴事實為有
    罪之陳述，經受命法官告知簡式審判程序之旨，並聽取其與
    公訴人之意見後，本院認無不得或不宜改依簡式審判程序進
    行之處， 爰依刑事訴訟法第273條之1第1項、第284條之1，
    裁定本件由受命法官獨任進行簡式審判程序，合先敘明。
貳、實體方面：
一、訊據被告對於上揭犯罪事實均坦承不諱，核與告訴人JOUBER
    T IGNATIUS MICHAEL（尤貝邁可）、丑○○、寅○○、被害
    人乙○○、甲○○、辛○○、癸○○、子○○、戊○○○、
    丁○○、丙○○、邱廖旺於警詢時之指述相符（見94年度偵
    字第11 485號卷第16至21、24至35頁、95年度偵字第629 號
    卷第9頁、台灣板橋地方法院檢察署94年度偵字第8624 號卷
    第12至17頁），並經證人張小龍於警詢中及共同被告己○○
    於偵查中結證綦詳（見94年度偵字第11485 號卷第82至91頁
    、見95年度偵字第629號卷第7頁），此外，復有贓物認領保
    管收據4 紙、車輛失竊作業資料乙份及車輛竊盜車牌失竊資
    料個別查詢報表2份在卷可稽（見95年度偵字第629號卷第16
    至19頁、台灣板橋地方法院檢察署94年度偵字第8624號卷第
    24至28、33至35頁），是被告之自白核與事實相符，自得採
    為論罪之依據。從而，本件事證已臻明確，被告上揭犯行足
    堪認定。
二、按窗戶依社會通常觀念均具有防閑作用，屬刑法第321 條第
    1項第2款規定之「安全設備」，又被告持以行竊之油壓剪乙
    支，係具有相當硬度之金屬利器，堪認客觀上足對人之生命
    、身體、安全構成威脅，屬具有危險性之兇器甚明。是核被
    告就附表編號1 部分之所為，係犯刑法第306條第1項之侵入
    住宅及同法第321 條第1項第2款之踰越安全設備竊盜罪；就
    附表編號4、5、9部分之所為，係犯刑法第321條第1項第1、
    2、3款之攜帶兇器、毀越安全設備、於夜間侵入住宅竊盜罪
    ；就附表編號2、3、6、7、8部分之所為，係犯刑法第321條
    第1項第2、3 款之攜帶兇器、毀越安全設備竊盜罪；就事實
    欄二部分之所為，係犯刑法第320條第1項之竊盜罪；就事實
    欄三部分之所為，係犯刑法第349條第1項之收受贓物罪。被
    告與己○○2人間， 就附表編號1至9之加重竊盜犯行，有犯
    意聯絡及行為分擔， 皆為共同正犯。又被告就附表編號1所
    犯之2 罪間，有方法結果之牽連關係，依刑法第55條規定，
    應從較重之踰越安全設備竊盜罪處斷。被告所為上開竊盜犯
    行，時間緊接，手法相同，觸犯基本犯罪構成要件相同之罪
    名，顯係基於概括犯意反覆實施，為連續犯，依刑法第56條
    之規定，以情節較重之攜帶兇器、毀越安全設備、於夜間侵
    入住宅竊盜罪，論以一罪，並加重其刑。被告所犯上開連續
    加重竊盜及收受贓物罪，犯意各別，行為互殊，應予分論併
    罰。公訴人起訴事實雖未論及事實欄二之犯行，但此部分與
    原起訴之附表編號1至9所示犯行，既有連續犯之裁判上一罪
    關係，自為起訴效力所及，本院自應併予審究。被告雖就附
    表編號1至9之竊盜犯行，於94年6月7日另案警詢時，即於偵
    查機關未發覺本案犯行前，主動向該管機關申告犯罪事實（
    見94年度偵字第11485號卷第8頁），但其就事實欄二部分之
    竊盜犯行，並未於偵查機關發覺前，主動向該管機關申告犯
    罪事實，核與自首之要件不符，併此敘明。
三、本院審酌被告不思以正當途徑取財，所犯加重竊盜犯行多達
    9 件，致被害人受有損害，嚴重危害社會治安及人民財產安
    全，本應嚴懲；惟考量其於另案警詢時主動供出部分竊盜犯
    行，且於本院審理中坦承全部犯行，態度良好等一切情狀，
    量處如主文所示之刑，以示懲儆。又被告供附表編號2至9竊
    盜犯行所用之油壓剪乙支，係共犯己○○所有，業據被告陳
    明在卷，雖未扣案，然並無證據證明業已滅失，爰依刑法第
    38條第1項第2款規定併予宣告沒收。至於被告供事實欄二竊
    盜犯行所用之自備鑰匙乙支，並未扣案，且被告供承已遭丟
    棄，顯然業已滅失，爰不另為沒收之諭知，而扣案之電動起
    子乙支、老虎鉗3支、頭套2個及銅鋸乙支，並無證據證明與
    本件竊盜犯行有何關聯，故不予宣告沒收。另檢察官移送併
    辦部分（94年度偵字第21272號），與附表編號1所示之被害
    人、犯罪時間及地點均相同，失竊物品亦大致相同，顯係同
    一犯罪事實，附此敘明。
據上論斷，應依刑事訴訟法第273條之1第1項、第299條第1 項前
段，刑法第28條、第56條、第306條、 第321條第1項第1款、第2
款、第3款、第349條第1項、第55條、 第51條第5款、第38條第1
項第2款，罰金罰鍰提高標準條例第1條前段，判決如主文。
本案經檢察官鄭克聖到庭執行職務。
中    華    民    國    95    年    4     月    19    日
                  刑事第十三庭  法  官  鍾素鳳
以上正本證明與原本無異。
如不服本判決，應於送達後10日內，向本院提出上訴狀。
                                書記官  陳鳳瀴
中    華    民    國    95    年    4     月    26    日
附表：
┌─┬─────┬────┬───────┬──────┬─────────┐
│編│被害人    │犯罪時間│ 犯罪地點     │犯罪手段    │失竊財物          │
│號│          │        │              │            │                  │
│  │          │        │              │            │                  │
├─┼─────┼────┼───────┼──────┼─────────┤
│1 │JOUBERT   │94.5月間│台北縣新店市新│以攀爬窗戶之│喇叭2個、揚聲機1台│
│  │IGNATIUS  │某日上午│潭路3段180號  │方式進入屋內│、CITIZEN手錶1只、│
│  │MICHAEL（ │10時許  │              │行竊        │印表機1台、郵局存 │
│  │尤貝邁可）│        │              │            │摺及南非居留證各1 │
│  │          │        │              │            │本                │
├─┼─────┼────┼───────┼──────┼─────────┤
│2 │乙○○    │94年5月 │台北縣新店市新│由1人持油壓 │電視1台、喇叭2顆、│
│  │          │間某日上│潭路3段200號  │剪破壞門窗後│水晶1座、200W擴大 │
│  │          │午8時許 │              │，再攀爬窗戶│器1台、防盜器控制 │
│  │          │        │              │進入屋內行竊│面板1個及鋁梯1具  │
│  │          │        │              │            │                  │
├─┼─────┼────┼───────┼──────┼─────────┤
│3 │甲○○    │94年5月 │台北縣新店市新│同上        │字畫7副           │
│  │          │間某日上│潭路3段201號  │            │                  │
│  │          │午8時許 │              │            │                  │
│  │          │        │              │            │                  │
├─┼─────┼────┼───────┼──────┼─────────┤
│4 │辛○○（起│94年5月 │台北縣新店市永│同上        │發電機（起訴書誤載│
│  │訴書誤載為│間某日晚│福路60號      │            │為電視）、割草機及│
│  │庚○○）  │間10時許│              │            │電鋸各1台         │
├─┼─────┼────┼───────┼──────┼─────────┤
│5 │癸○○    │94年5月9│台北縣新店市永│同上        │電器用品、食品、農│
│  │          │日晚間10│福路60之1號   │            │具1批             │
│  │          │時30分許│              │            │                  │
├─┼─────┼────┼───────┼──────┼─────────┤
│6 │子○○    │94年5月 │台北縣新店市湖│同上        │割草機、音響主機、│
│  │          │間某日白│興路111之1號  │            │電子秤各1台及電鋸2│
│  │          │天      │              │            │台                │
├─┼─────┼────┼───────┼──────┼─────────┤
│7 │戊○○○  │94年5月 │台北縣新店市翠│由其中1人持 │電視、音響、錄影機│
│  │          │間某日（│峰路70巷10之1 │油壓剪破壞鐵│、濾水器、旅行冰箱│
│  │          │無證據證│號            │窗，並打破玻│各1台及割草機1具  │
│  │          │明係夜間│              │璃後，再攀爬│                  │
│  │          │）      │              │窗戶進入屋內│                  │
│  │          │        │              │行竊        │                  │
├─┼─────┼────┼───────┼──────┼─────────┤
│8 │丁○○    │94年5月 │台北縣新店市雙│由其中1人持 │發電機1台及割草機1│
│  │          │間某日（│峰路110之1號  │油壓剪破壞後│具                │
│  │          │無證據證│              │門鐵門後，再│                  │
│  │          │明係夜間│              │進入屋內行竊│                  │
│  │          │）      │              │            │                  │
├─┼─────┼────┼───────┼──────┼─────────┤
│9 │丙○○    │94年5月 │台北縣新店市雙│由其中1人持 │電視機、除濕機各1 │
│  │          │間某日晚│峰路121巷28號 │油壓剪破壞鐵│台及割草機1具     │
│  │          │間      │              │窗，並打破玻│                  │
│  │          │        │              │璃後，再攀爬│                  │
│  │          │        │              │窗戶進入屋內│                  │
│  │          │        │              │行竊        │                  │
└─┴─────┴────┴───────┴──────┴─────────┘
附錄本判決論罪之法條：
刑法第320條
    意圖為自己或第三人不法之所有，而竊取他人之動產者，為
    竊盜罪，處5年以下有期徒刑、拘役或500元以下罰金。
    意圖為自己或第三人不法之利益，而竊佔他人之不動產者，
    依前項之規定處斷。
    前二項之未遂犯罰之。
刑法第321條
    犯竊盜罪而有左列情形之一者，處6月以上、5年以下有期徒
    刑：
    一  於夜間侵入住宅或有人居住之建築物、船艦或隱匿其內
        而犯之者。
    二  毀越門扇、牆垣或其他安全設備而犯之者。
    三  攜帶兇器而犯之者。
    四  結夥三人以上而犯之者。
    五  乘火災、水災或其他災害之際而犯之者。
    六  在車站或埠頭而犯之者。
    前項之未遂犯罰之。
刑法第349條
    收受贓物者處3年以下有期徒刑、拘役或500元以下罰金。搬
    運、寄藏、故買贓物或為牙保者，處5年以下有期徒刑、拘
    役或科或併科1千元以下罰金。
    因贓物變得之財物，以贓物論。


司法院資訊處製作；財團法人民間司法改革基金會備份。
